【裁判字號】    98,訴,2935
【裁判日期】    980930
【裁判案由】    毒品危害防制條例
【裁判全文】
臺灣板橋地方法院刑事判決              98年度訴字第2935號
公  訴  人  臺灣板橋地方法院檢察署檢察官
被      告  甲○○
                    （現在臺灣桃園女子監獄執行中）
上列被告因違反毒品危害防制條例案件，經檢察官提起公訴（98
年度毒偵字第4435號），本院依簡式審判程序審理後，判決如下
：
    主    文
甲○○施用第一級毒品，累犯，處有期徒刑玖月，扣案針筒壹支
，沒收之；又施用第二級毒品，累犯，處有期徒刑伍月，扣案吸
食器壹組及夾鍊袋壹個，均沒收之。應執行有期徒刑壹年，扣案
針筒壹支、吸食器壹組及夾鍊袋壹個，均沒收之。
    事    實
一、甲○○前因施用毒品案件，經臺灣苗栗地方法院以92年度毒
    聲字第621 號裁定送觀察、勒戒，經觀察、勒戒後，因認無
    繼續施用毒品之傾向，於民國93年4 月30日執行完畢釋放出
    臺灣苗栗看守所附設勒戒所，並由臺灣苗栗地方法院檢察署
    檢察官以93年度毒偵緝字第47號為不起訴處分確定，惟其於
    前開觀察、勒戒執行完畢釋放後5 年內，復因施用第一級、
    第二級毒品，經臺灣苗栗地方法院以93年度訴字第336 號判
    決分別判處有期徒刑10月、8 月確定；其另因施用第二級毒
    品案件，經臺灣苗栗地方法院以95年度易字第95號判決判處
    有期徒刑4 月確定，嗣前開各刑期經臺灣苗栗地方法院以95
    年度聲字第345 號裁定應執行有期徒刑1 年8 月確定，而於
    95年11月28日縮短刑期假釋出監並付保護管束，並於96年3
    月16日保護管束期滿，假釋未經撤銷而視為執行完畢。
二、詎甲○○仍不知悔改，竟分別基於施用第一級、第二級毒品
    之犯意，於98年6 月15日上午某時許（起訴書分別誤載及略
    載為98年6 月16日晚間9 時50分許為警查獲採尿送驗前26小
    時、96小時內某時），在臺北縣中和市○○路○ 段66巷7 號
    5 樓居住處（起訴書略載為不詳處所），先以針筒注射之方
    式，施用第一級毒品海洛因1 次後，再將第二級毒品甲基安
    非他命放置在吸食器內，以點火燒烤吸食煙霧之方式，施用
    甲基安非他命1 次。嗣於98年6 月16日晚間5 時50分許，為
    警在前址居住處查獲甲○○，並當場扣得其所有供前揭施用
    第一級毒品使用之針筒1 支，及其所有供前揭施用第二級毒
    品使用之吸食器1 組、夾鍊袋（起訴書載為安非他命殘渣袋
    ）1 個。
三、案經臺北縣政府警察局樹林分局移請臺灣板橋地方法院檢察
    署檢察官偵查後提起公訴。
    理    由
一、本案被告甲○○所犯均係死刑、無期徒刑、最輕本刑為3 年
    以上有期徒刑以外之罪，其於準備程序中就被訴事實皆為有
    罪之陳述，經本院告知簡式審判程序之旨，並聽取公訴人、
    被告之意見後，經合議庭裁定由受命法官獨任進行簡式審判
    程序審理，合先敘明。
二、上揭犯罪事實，業據被告甲○○於本院準備程序中及審理時
    均坦承不諱，並有搜索扣押筆錄暨扣押物品目錄表1 份及查
    獲現場照片6 張附卷可稽，而被告為警查獲後，經採集其尿
    液送台灣檢驗科技股份有限公司囑託鑑定結果，確呈嗎啡（
    按海洛因經施用進入人體後，係水解還原成嗎啡，再代謝排
    出體外，業據行政院衛生署藥物食品檢驗局以73藥檢壹字第
    030221號函文說明綦詳，而為本院辦理施用第一級毒品案件
    職務上所已知）及甲基安非他命之陽性反應，有該公司98年
    6 月30日濫用藥物檢驗報告1 份附卷可稽，均足以佐證被告
    自白與事實相符，堪以採信。又公訴意旨雖認被告應係於98
    年6 月16日晚間9 時50分許為警查獲採尿送驗前26小時內某
    時施用海洛因云云，惟按毒品施用後於尿液中可檢出之時間
    ，受施用劑量及頻率、施用方式、飲水量之多寡、個人體質
    及其代謝情況等因素影響，因個案而異，一般可檢出之時間
    海洛因為施用後2 至4 天等情，業經行政院衛生署管制藥品
    管理局以92年3 月10日管檢字第0920001495號函文釋明在案
    ，同為本院辦理施用第一級毒品案件職務上所已知，是依卷
    內積極證據資料顯示，被告於本院訊問時，供稱其係於98年
    6 月15日上午某時許施用海洛因等情，尚非不能採信，故檢
    察官就此尚有誤會，附此敘明。再被告前因施用毒品案件，
    經臺灣苗栗地方法院以92年度毒聲字第621 號裁定送觀察、
    勒戒，經觀察、勒戒後，因認無繼續施用毒品之傾向，於93
    年4 月30日執行完畢釋放出臺灣苗栗看守所附設勒戒所，並
    由臺灣苗栗地方法院檢察署檢察官以93年度毒偵緝字第47號
    為不起訴處分確定，惟其於前開觀察、勒戒執行完畢釋放後
    5 年內，復因施用第一級、第二級毒品，經臺灣苗栗地方法
    院以93年度訴字第336 號判決分別判處有期徒刑10月、8 月
    確定等情，有臺灣苗栗地方法院前開判決書、臺灣高等法院
    被告前案紀錄表各1 份附卷可稽，足徵被告於觀察、勒戒執
    行完畢釋放後5 年內，復因施用第一級、第二級毒品經法院
    判處罪刑後，始再為本案施用第一級、第二級毒品犯行之事
    證明確，已非毒品危害防制條例第20、23條所定之「初犯」
    或「5 年後再犯」情形（最高法院95年度第7 次刑事庭會議
    紀錄參照），自應依法論科。
三、按海洛因、甲基安非他命分別屬毒品危害防制條例第2 條第
    2 項第1 款、第2 款規定之第一級、第二級毒品，是核被告
    甲○○所為，係犯毒品危害防制條例第10條第1 項、第2 項
    之施用第一級、第二級毒品罪。被告為施用海洛因、甲基安
    非他命而持有海洛因、甲基安非他命之低度行為，各為其施
    用第一級、第二級毒品之高度行為所吸收，均不另論罪。查
    被告前有如事實欄一所載之刑案前科及徒刑執行情形，有前
    開臺灣高等法院被告前案紀錄表在卷足徵，其於有期徒刑執
    行完畢5 年內故意再犯本案有期徒刑以上之前開二罪，依刑
    法第47條第1 項規定皆成立累犯，並均應加重其刑。再被告
    所犯上開施用第一級、第二級毒品二罪，犯意各別，行為互
    殊，應予分論併罰。爰審酌被告前已有因施用第一級、第二
    級毒品經法院判處罪刑之前科紀錄，竟猶不思尋求正當之身
    心發展，再先後施用足以導致精神異常，甚至造成生命危險
    之海洛因、甲基安非他命，戕害一己之身心健康，對社會治
    安可能之危害程度非微，惟其於犯後尚知坦認全部犯行等一
    切情狀，分別量處如主文所示之刑，並定其應執行之刑，以
    資懲儆。末查，扣案針筒1 支，係被告所有供其為本案施用
    第一級毒品犯行所用之物；另扣案吸食器1 組及夾鍊袋1 個
    （起訴書雖載為安非他命殘渣袋，惟依卷內積極證據資料顯
    示，未見該夾鍊袋內確仍存有甲基安非他命等毒品成分，自
    難依毒品危害防制條例第18條第1 項前段規定諭知沒收銷燬
    ），則為被告所有供其為本案施用第二級毒品犯行所用之物
    ，業據被告於本院訊問時陳明在卷，爰均依刑法第38條第1
    項第2 款規定，皆併予宣告沒收之。
據上論斷，應依刑事訴訟法第273 條之1 第1 項、第299 條第1
項前段，毒品危害防制條例第10條，刑法第11條前段、第47條第
1 項、第38條第1 項第2 款、第51條第5 款、第9 款，判決如主
文。
本案經檢察官馮君傑到庭執行職務。
中    華    民    國    98    年    9     月    30    日
                  刑事第十七庭  法  官  張 兆 光
上列正本證明與原本無異。
如不服本判決，應於判決送達後10日內敘明上訴理由，向本院提
出上訴狀 (應附繕本) ，上訴於臺灣高等法院。其未敘述上訴理
由者，應於上訴期間屆滿後20日內向本院補提理由書「切勿逕送
上級法院」。
                                書記官  曹 秋 冬
中    華    民    國    98    年    9     月    30    日
附錄本案論罪科刑法條：
毒品危害防制條例第10條
施用第一級毒品者，處6 月以上5 年以下有期徒刑。
施用第二級毒品者，處3 年以下有期徒刑。


司法院資訊處製作；財團法人民間司法改革基金會備份。
